Minutes et répertoires du notaire Hugues LEROY, 21 septembre 1655 - 24 décembre 1676 (étude XI)
Archives nationales
Minutes et répertoires du notaire Hugues LEROY (étude XI)
21 septembre 1655 - 24 décembre 1676
MC/ET/XI/164 - MC/ET/XI/263, MC/RE/XI/5
Etude XI; Leroy, Hugues
Archives nationales de France
Minutes et répertoires: la loi 2008-696 du 15 juillet 2008 relative aux archives a fixé à 75 ans à compter de la date de l'acte, ou à 25 ans à compter de la date du décès de l'intéressé si ce délai est plus bref, le délai de communication des minutes et répertoires des notaires; ce délai est porté à 100 ans à compter de la date de l'acte si le document se rapporte à un mineur (code du Patrimoine, articles L213-2, 4e d et 5e).
Autres documents de l'étude (dossiers de clients, comptabilité...): s'agissant d'archives privées, ces documents sont communicables selon les modalités fixées par le déposant ou le donateur.
Certains documents ne sont pas accessibles en raison de leur mauvais état de conservation.
Versement
Accès aux instruments de recherche de tous les notaires de l’étude XI
Archives de l'étude XI
- Minutes de Hugues LEROY, 21 septembre 1655 - 24 décembre 1676; MC/ET/XI/164 - MC/ET/XI/263
  - Minutes. 1655, 21 septembre - décembre, 21 septembre - décembre 1655; MC/ET/XI/164
    Informations concernant le classement:
    Le niveau inférieur de description, quand il existe, correspond aux minutes d'actes. Toutes les minutes ne sont pas forcément décrites une à une. Les descriptions de ces minutes sont plus ou moins détaillées.
  - Minutes. 1656, janvier - 1656, mars, janvier 1656 - mars 1656; MC/ET/XI/165
    Informations complémentaires:
  - Minutes. 1656, avril - 1656, juin, avril 1656 - juin 1656; MC/ET/XI/166
    - BLANCHON (Mahiet) maître maçon § Bail par Jean Froger, chanoine de la Sainte-Chapelle du palais créancier des enfants mineurs de... d'un corps de logée au faubourg Saint-Marcel, 17 octobre 1600 - 27 octobre 1600; MC/ET/XI/166
      Origine de l'information:
      Artisans XVIIe, par M. Jurgens, M.A. Fleury, R. Gourmelon et le personnel du Minutier central, 1954-1996 (fichier papier entièrement dématérialisé; voir contexte dans le Plan d’orientation général - Notaires de Paris, guides thématiques du Minutier).
      Date de révision: 2011-2012
      Date de création de la notice: 2010
      bail; Blanchon, Mahiet; Froger, Jean
  - Minutes. 1656, juillet - 1656, septembre, juillet 1656 - septembre 1656; MC/ET/XI/167
  - Minutes. 1656, octobre - 1656, décembre, octobre 1656 - décembre 1656; MC/ET/XI/168
    - GRIGNON (Jean) maître menuisier demeurant faubourg Saint-Jacques § Vente par. .. à Mathieu Barbier son beau fils, compagnon orfèvre de droits successifs, 5 novembre 1601; MC/ET/XI/168
      acte de vente; Grignon, Jean; Barbier, Mathieu
  - Minutes. 1657, janvier - 1657, avril, janvier 1657 - avril 1657; MC/ET/XI/169
  - Minutes. 1657, mai - 1657, août, mai 1657 - août 1657; MC/ET/XI/170
  - Minutes. 1657, septembre - 1657, décembre, septembre 1657 - décembre 1657; MC/ET/XI/171
  - Minutes. 1658, janvier - 1658, avril, janvier 1658 - avril 1658; MC/ET/XI/172
    - COLLOZI (Jean de) marchand maître doreur sur cuir, 26 mars 1603; MC/ET/XI/172
      Collozi, Jean de
  - Minutes. 1658, mai - 1658, août, mai 1658 - août 1658; MC/ET/XI/173
  - Minutes. 1658, septembre - 1658, décembre, septembre 1658 - décembre 1658; MC/ET/XI/174
  - Minutes. 1659, janvier - 1659, mars, janvier 1659 - mars 1659; MC/ET/XI/175
  - Minutes. 1659, avril - 1659, juin, avril 1659 - juin 1659; MC/ET/XI/176
  - Minutes. 1659, juillet - 1659, septembre, juillet 1659 - septembre 1659; MC/ET/XI/177
  - Minutes. 1659, octobre - 1659, décembre, octobre 1659 - décembre 1659; MC/ET/XI/178
  - Minutes. 1660, janvier - 1660, mars, janvier 1660 - mars 1660; MC/ET/XI/179
  - Minutes. 1660, avril - 1660, juin, avril 1660 - juin 1660; MC/ET/XI/180
  - Minutes. 1660, juillet - 1660, septembre, juillet 1660 - septembre 1660; MC/ET/XI/181
    - IMPRIMEUR (Me) (Apprentissage) § Mise en service pour son profit et apprentissage par Léon de LA PERYERE, fils de défunt Pierre de LA PERYERE, laboureur à Couisey-l'Abbaye, pour 2 ans, chez Jean LEBLANC, maître IMPRIMEUR à Paris, moyennant 10 écus., 1er décembre 1600; MC/ET/XI/181; fol. III/C/IIII/XX/IX
      Fichier dit 'général' XVIIe-XVIIIe siècles, par le personnel du Minutier, 1954-1999 ( fichier papier entièrement dématérialisé; voir contexte dans le Plan d’orientation général - Notaires de Paris, guides thématiques du Minutier).
      contrat d'apprentissage; La Peryere, Léon de; La Peryere, Pierre de; Leblanc, Jean
  - Minutes. 1660, octobre - 1660, décembre, octobre 1660 - décembre 1660; MC/ET/XI/182
  - Minutes. 1661, janvier - 1661, mars, janvier 1661 - mars 1661; MC/ET/XI/183
  - Minutes. 1661, avril - 1661, juin, avril 1661 - juin 1661; MC/ET/XI/184
  - Minutes. 1661, juillet - 1661, septembre, juillet 1661 - septembre 1661; MC/ET/XI/185
  - Minutes. 1661, octobre - 1661, décembre, octobre 1661 - décembre 1661; MC/ET/XI/186
  - Minutes. 1662, janvier - 1662, mars, janvier 1662 - mars 1662; MC/ET/XI/187
  - Minutes. 1662, avril - 1662, juin, avril 1662 - juin 1662; MC/ET/XI/188
  - Minutes. 1662, juillet - 1662, septembre, juillet 1662 - septembre 1662; MC/ET/XI/189
  - Minutes. 1662, octobre - 1662, décembre, octobre 1662 - décembre 1662; MC/ET/XI/190
    - DU CHATELET (Charlotte) § Testament de Charlotte DU CHATELET, 17 septembre 1634; MC/ET/XI/190
      testament; Du Chatelet, Charlotte
  - Minutes. 1663, janvier - 1663, mars, janvier 1663 - mars 1663; MC/ET/XI/191
  - Minutes. 1663, avril - 1663, juin, avril 1663 - juin 1663; MC/ET/XI/192
    - ARMURIER FORTIER (François) § apprentissage, 17 février 1636; MC/ET/XI/192
      contrat d'apprentissage; Fortier, François
  - Minutes. 1663, juillet - 1663, septembre, juillet 1663 - septembre 1663; MC/ET/XI/193
    - QUILLAUT (Gabriel François) Maître libraire Imprimeur Rue Gallande § Transport -, 17 avril 1731; MC/ET/XI/193
      cession; Quillaut, Gabriel François
  - Minutes. 1663, octobre - 1663, décembre, octobre 1663 - décembre 1663; MC/ET/XI/194
    - CHARPENTIER MONNET (Louis) § marché, 14 avril 1637; MC/ET/XI/194
      marché; Monnet, Louis
    - MAÇONNERIE (marché de) § marché de maçonnerie par Noël FOURNIER, maçon, 25 avril 1637 - 3 mai 1637; MC/ET/XI/194
      marché; Fournier, Noël; maçon
    - MAÇON DELAMAISON NEUVE Léonard § marché de maçonnerie, 6 juin 1637; MC/ET/XI/194
      marché; DeLamaison Neuve, Léonard
  - Minutes. 1664, janvier - 1664, mars, janvier 1664 - mars 1664; MC/ET/XI/195
  - Minutes. 1664, avril - 1664, juin, avril 1664 - juin 1664; MC/ET/XI/196
    - TABLEAUX § inventaire des tableaux (9) chez Jean FILSAC dont un ECCE HOMO, laissé à la Sorbonne, 13 avril 1698; MC/ET/XI/196
      inventaire
  - Minutes. 1664, juillet - 1664, septembre, juillet 1664 - septembre 1664; MC/ET/XI/197
    - FOURBISSEUR D'ÉPÉES ROSSIGNOL (Louis) § rente, 15 décembre 1698; MC/ET/XI/197
      Rossignol, Louis
  - Minutes. 1664, octobre - 1664, décembre, octobre 1664 - décembre 1664; MC/ET/XI/198
  - Minutes. 1665, janvier - 1665, mars, janvier 1665 - mars 1665; MC/ET/XI/199
  - Minutes. 1665, avril - 1665, juin, avril 1665 - juin 1665; MC/ET/XI/200
  - Minutes. 1665, juillet - 1665, septembre, juillet 1665 - septembre 1665; MC/ET/XI/201
  - Minutes. 1665, octobre - 1665, décembre, octobre 1665 - décembre 1665; MC/ET/XI/202
  - Minutes. 1666, janvier - 1666, février, janvier 1666 - février 1666; MC/ET/XI/203
  - Minutes. 1666, mars, mars 1666; MC/ET/XI/204
  - Minutes. 1666, avril - 1666, juin, avril 1666 - juin 1666; MC/ET/XI/205
  - Minutes. 1666, juillet - 1666, septembre, juillet 1666 - septembre 1666; MC/ET/XI/206
  - Minutes. 1666, octobre - 1666, décembre, octobre 1666 - décembre 1666; MC/ET/XI/207
  - Minutes. 1667, janvier - 1667, mars, janvier 1667 - mars 1667; MC/ET/XI/208
  - Minutes. 1667, avril - 1667, juin, avril 1667 - juin 1667; MC/ET/XI/209
  - Minutes. 1667, juillet - 1667, septembre, juillet 1667 - septembre 1667; MC/ET/XI/210
  - Minutes. 1667, octobre - 1667, décembre, octobre 1667 - décembre 1667; MC/ET/XI/211
  - Minutes. 1668, janvier - 1668, février, janvier 1668 - février 1668; MC/ET/XI/212
  - Minutes. 1668, mars, mars 1668; MC/ET/XI/213
  - Minutes. 1668, avril - 1668, juin, avril 1668 - juin 1668; MC/ET/XI/214
  - Minutes. 1668, juillet - 1668, septembre, juillet 1668 - septembre 1668; MC/ET/XI/215
  - Minutes. 1668, octobre - 1668, décembre, octobre 1668 - décembre 1668; MC/ET/XI/216
    - Contrat de mariage entre Jean Dumarestz, marchand fripier, bourgeois de Paris, demeurant rue de la Mortellerie, et Suzanne Masé, fille de Pierre Masé, fripier, bourgeois de Paris, et d'Anne Bonnemain, demeurant rue de la Huchette, auquel signe comme témoin de la future épouse son cousin Jean-Jacques Cordonnier, dit Bel-Air, comédien ordinaire du roi., 5 juin 1634; MC/ET/XI/216
      Documents du Minutier central des notaires de Paris, Le théâtre professionnel à Paris, 1600-1649, étude par Alan Howe, documents analysés par Madeleine Jurgens et Alan Howe [457 actes], transcriptions par Andrée Chauleur et Pierre-Yves Louis, Paris, Archives nationales, 2000, notice n° 280 (instrument de recherche imprimé dématérialisé dont la version intégrale est accessible en ligne par la rubrique 'Autres instruments de recherche', voir contexte dans le Plan d’orientation général - Notaires de Paris, guides thématiques du Minutier).
      Date de révision: 2004
      Date de création de la notice: 2003
      Documents du Minutier central des notaires de Paris, Le théâtre professionnel à Paris, 1600-1649, étude par Alan Howe, documents analysés par Madeleine Jurgens et Alan Howe, transcriptions par Andrée Chauleur et Pierre-Yves Louis, Paris, Archives nationales, 2000, XVI-455 p.
      contrat de mariage; Mortellerie (rue de la); Huchette (rue de la); Dumarestz, Jean; Masé, Suzanne; Masé, Pierre; Bonnemain, Anne; Cordonnier dit Bel-Air, Jean-Jacques; commerçant; brocanteur; brocanteur; acteur
  - Minutes. 1669, janvier - 1669, février, janvier 1669 - février 1669; MC/ET/XI/217
  - Minutes. 1669, mars - 1669, avril, mars 1669 - avril 1669; MC/ET/XI/218
  - Minutes. 1669, mai - 1669, juin, mai 1669 - juin 1669; MC/ET/XI/219
  - Minutes. 1669, juillet - 1669, août, juillet 1669 - août 1669; MC/ET/XI/220
  - Minutes. 1669, septembre - 1669, octobre, septembre 1669 - octobre 1669; MC/ET/XI/221
    - Titre nouvel par Geoffroy Luillier, chantre de l'église de Saint-Maur-des-Fossés, et prieur du prieuré de Sainte Foy de Coulommiers, demeurant à Paris, île Notre Dame, aux Doyen, Chanoines et chapitre de l'église de Meaux, pour prendre par an sur ledit prieuré un muid de grain, moitié blé et moitié avoine comme rente foncière., 29 octobre 1669; MC/ET/XI/221
      Actes signalés par Thierry Boudignon, 2003-2012 (base de données migrée: voir contexte dans le Plan d’orientation général - Notaires de Paris, guides thématiques du Minutier).
      Date de révision: 2010
      titre nouvel; Coulommiers (Seine-et-Marne); Meaux (Seine-et-Marne); Notre-Dame (île); Saint-Maur-des-Fossés (Val-de-Marne); Luillier, Geoffroy (15..-15..); chanteur; abbé
  - Minutes. 1669, novembre - 1669, décembre, novembre 1669 - décembre 1669; MC/ET/XI/222
  - Minutes. 1670, janvier - 1670, février, janvier 1670 - février 1670; MC/ET/XI/223
  - Minutes. 1670, mars - 1670, avril, mars 1670 - avril 1670; MC/ET/XI/224
  - Minutes. 1670, mai - 1670, juin, mai 1670 - juin 1670; MC/ET/XI/225
  - Minutes. 1670, juillet - 1670, août, juillet 1670 - août 1670; MC/ET/XI/226
    - Inventaire après décès de Jean de Luynes, correcteur du roi en sa cour des comptes, demeurant rue du Paon., 7 août 1670; MC/ET/XI/226
      [Bibliothèque]
      Autres dépouillement(s):
      Fichier Bibliothèques.
      inventaire après décès; Paon (rue du); Luynes, Jean de
  - Minutes. 1670, septembre - 1670, octobre, septembre 1670 - octobre 1670; MC/ET/XI/227
  - Minutes. 1670, novembre - 1670, décembre, novembre 1670 - décembre 1670; MC/ET/XI/228
  - Minutes. 1671, janvier - 1671, février, janvier 1671 - février 1671; MC/ET/XI/229
  - Minutes. 1671, mars - 1671, avril, mars 1671 - avril 1671; MC/ET/XI/230; Document détérioré.
  - Minutes. 1671, mai - 1671, juin, mai 1671 - juin 1671; MC/ET/XI/231
  - Minutes. 1671, juillet - 1671, août, juillet 1671 - août 1671; MC/ET/XI/232
  - Minutes. 1671, septembre - 1671, octobre, septembre 1671 - octobre 1671; MC/ET/XI/233
  - Minutes. 1671, novembre - 1671, décembre, novembre 1671 - décembre 1671; MC/ET/XI/234
  - Minutes. 1672, janvier - 1672, février, janvier 1672 - février 1672; MC/ET/XI/235
  - Minutes. 1672, mars - 1672, avril, mars 1672 - avril 1672; MC/ET/XI/236
  - Minutes. 1672, mai - 1672, juin, mai 1672 - juin 1672; MC/ET/XI/237
  - Minutes. 1672, juillet, juillet 1672; MC/ET/XI/238
  - Minutes. 1672, août, août 1672; MC/ET/XI/239
    - Contrat de mariage entre Gilles Mathieu dit Duverger, tambour servant le roi, demeurant faubourg Saint-Jacques, grande rue, et Marguerite Meneville, veuve de Claude Chabrot, aussi tambour., 6 août 1672; MC/ET/XI/239
      Musique XVIIe siècle [2407 actes], par Madeleine Jurgens et le personnel du Minutier, 1954-1996 ( fichier papier entièrement dématérialisé; voir contexte dans le Plan d’orientation général - Notaires de Paris, guides thématiques du Minutier).
      Date de révision: 2011
      Date de création de la notice: 2009
      contrat de mariage; Saint-Jacques (faubourg); officier de la maison militaire du roi (Ancien Régime); musicien; musicien
  - Minutes. 1672, septembre - 1672, octobre, septembre 1672 - octobre 1672; MC/ET/XI/240
  - Minutes. 1672, novembre - 1672, décembre, novembre 1672 - décembre 1672; MC/ET/XI/241
  - Minutes. 1673, juillet - 1673, août, juillet 1673 - août 1673; MC/ET/XI/242
    Manque(s) constaté(s) dans cet article:
    Les actes manquent pour le premier semestre.
  - Minutes. 1673, septembre - 1673, octobre, septembre 1673 - octobre 1673; MC/ET/XI/243; Document détérioré.
  - Minutes. 1673, novembre - 1673, décembre, novembre 1673 - décembre 1673; MC/ET/XI/244; Document détérioré.
  - Minutes. 1674, janvier - 1674, février, janvier 1674 - février 1674; MC/ET/XI/245
    - Engagement par les marguilliers de l'oeuvre et fabrique de l'église Saint-Etienne-du-Mont, de Jean Buterne, organiste, rue de la Verrerie, paroisse Saint-Médéric, à la succession du feu sieur Jolin, moyennant 400 livres de gages par an., 11 février 1674; MC/ET/XI/245
      contrat de travail; Verrerie (rue de la); Saint-Merri (paroisse); Paroisse Saint-Etienne-du-Mont (Paris). Fabrique; musicien
  - Minutes. 1674, mars - 1674, avril, mars 1674 - avril 1674; MC/ET/XI/246
  - Minutes. 1674, mai - 1674, juin, mai 1674 - juin 1674; MC/ET/XI/247
  - Minutes. 1674, juillet - 1674, août, juillet 1674 - août 1674; MC/ET/XI/248
  - Minutes. 1674, septembre - 1674, octobre, septembre 1674 - octobre 1674; MC/ET/XI/249
  - Minutes. 1674, novembre - 1674, décembre, novembre 1674 - décembre 1674; MC/ET/XI/250
  - Minutes. 1675, janvier - 1675, février, janvier 1675 - février 1675; MC/ET/XI/251
  - Minutes. 1675, mars - 1675, avril, mars 1675 - avril 1675; MC/ET/XI/252
    Le niveau inférieur de description, quand il existe, correspond aux minutes d'actes.
  - Minutes. 1675, mai - 1675, juin, mai 1675 - juin 1675; MC/ET/XI/253
  - Minutes. 1675, juillet - 1675, septembre, juillet 1675 - septembre 1675; MC/ET/XI/254
  - Minutes. 1675, octobre - 1675, décembre, octobre 1675 - décembre 1675; MC/ET/XI/255
  - Minutes. 1676, janvier - 1676, mars, janvier 1676 - mars 1676; MC/ET/XI/256
  - Minutes. 1676, avril - 1676, juin, avril 1676 - juin 1676; MC/ET/XI/257
  - Minutes. 1676, juillet - 1676, septembre, juillet 1676 - septembre 1676; MC/ET/XI/258
  - Minutes. 1676, 1er octobre - 1676, 24 décembre, 1er octobre 1676 - 24 décembre 1676; MC/ET/XI/259
  - Brevets. 1656 - 1661, MC/ET/XI/260
    brevet notarié
  - Brevets. 1662 - 1665, MC/ET/XI/261
  - Brevets. 1667 - 1674, MC/ET/XI/262
    - HERBERT (Louis) Maître serrurier Rue de la Truanderie § Mise en apprentissage chez .., 23 juin 1702; MC/ET/XI/262; (10)
      Artisans XVIIIe siècle, par M. Rambaud et C. Grodecki, 1956-1977 ( fichier papier entièrement dématérialisé; voir contexte dans le Plan d’orientation général - Notaires de Paris, guides thématiques du Minutier).
      contrat d'apprentissage; Herbert, Louis
  - Vente des meubles de M. DU LAURENS, prêtre et grand prieur de Cluny.. 1675, MC/ET/XI/263
- Répertoire(s) de Hugues LEROY, 21 septembre 1655 - 24 décembre 1676; MC/RE/XI/5
  - Répertoire. 1655, 21 septembre - 1676, 24 décembre, 21 septembre 1655 - 24 décembre 1676; MC/RE/XI/5
    Informations concernant le classement et la cotation:
    Le niveau inférieur de description, quand il existe, correspond aux mentions d'actes contenues dans le répertoire. Parmi celles-ci, certaines peuvent y être décrites, de manière plus ou moins détaillée. Pour consulter l'acte proprement dit, il convient de rechercher la cote au niveau des articles (registre ou liasse) des minutes du notaire (cote de type 'MC/ET').